# 军工科研事业单位收到科研经费的收入结算问题

提问人：lisudanffx 时间：2019-03-19 00:02:38
请教陈版及各位大侠：
军工科研事业单位收到上级拨付的课题研究经费 100 万元，上级单位同时要求本单位按 1 ： 1 的比例配套自筹资金 100 万元。如果到课题验收结题时，本单位对应上级拨款的部分支出 95 万元，配套自筹资金部分支出 100 万元。这种情况下，如何确认收入？谢谢！

回答人：chenyiwei
应区分不同的业务模式，分别考虑。
参考：《计学撮要 2018 》中的以下问题解答：问题 2-2-22（公司通过不同方式取得科研专项经费会计处理问题）；问题 2-2-30（政府补助与营业收入的区分 5——承接科技部科技示范工程收到政府拨款的处理）问题 2-2-31（政府补助与营业收入的区分 6——企业承接课题获取政府拨付经费的处理）。